---
title: "Projeto Fantasma - PS ESTAT 2024.1"
author: "Pedro Oliveros Santarem_232014861"
date: "2024-04-27"
output: html_document
---

```{r}
if (!require("pacman")) install.packages("pacman", dependencies = TRUE)
pacman::p_load("tidyverse")
library(tidyverse)
library(dplyr)
library(stringr)
library(lubridate)
library(readr)
```

```{r}
estat_colors <- c(
"#A11D21", "#003366", "#CC9900",
"#663333", "#FF6600", "#CC9966",
"#999966", "#006606", "#008091",
"#041835", "#666666" )

theme_estat <- function(...) {
  theme <- ggplot2::theme_bw() + 
    ggplot2::theme(
      axis.title.y = ggplot2::element_text(colour = "black", size = 12), 
      axis.title.x = ggplot2::element_text(colour = "black", size = 12), 
      axis.text = ggplot2::element_text(colour = "black", size = 9.5)
        , 
      panel.border = ggplot2::element_blank(), 
      axis.line = ggplot2::element_line(colour = "black"), 
      legend.position = "top", 
      ...
    )
  
return(
  list(
    theme, 
    scale_fill_manual(values = estat_colors), 
    scale_colour_manual(values = estat_colors)
  ))
}
```

```{r}
print_quadro_resumo <- function(data, var_name, title = "Medidas resumo da(o) [nome da variável]", label = "quad:quadro_resumo1")
{
  var_name <- substitute(var_name)
  data <- data %>% 
    summarize(`Média` = round(mean(!!sym(var_name)),2), 
              `Desvio Padrão` = round(sd(!!sym(var_name)),2), 
              `Variância` = round(var(!!sym(var_name)),2), 
              `Mínimo` = round(min(!!sym(var_name)),2), 
              `1º Quartil` = round(quantile(!!sym(var_name), probs = 
                  .25),2), 
              `Mediana` = round(quantile(!!sym(var_name), probs = .5)
                  ,2), 
              `3º Quartil` = round(quantile(!!sym(var_name), probs = 
                  .75),2), 
              `Máximo` = round(max(!!sym(var_name)),2)) %>% 
    t() %>% 
    as.data.frame() %>% 
    rownames_to_column() 
  
  latex <- str_c("\\begin{quadro}[H]
\t\\caption{", title, "}
\t\\centering
\t\\begin{adjustbox}{max width=\\textwidth}
\t\\begin{tabular}{", sep="")
  
  col_count <- ncol(data) 
  row_count <- nrow(data) 
  latex <- str_c(latex, "| l |\n", sep = " ") 
  for (i in seq(2, col_count))
  {
    numCount <- data[i, -c(1)] %>% 
      as.numeric() %>% 
      {floor(log10(.)) + 1} %>% 
      max() 
    latex <- str_c(latex, "\t\t\tS[table-format = ", numCount ,".2]\n
        ", sep="")
  }
  

  latex <- str_c(latex, "\t\t\t|}\n\t\\toprule\n\t\t", sep = "") 
  if (col_count > 2)
  {
    for (i in seq(1,col_count)) 
    {
      if (i == 1) 
        latex <- str_c(latex, "\\textbf{Estatística}", sep = "") 
      else 
        latex <- str_c(latex, " \\textbf{", data[1, i], "}", sep = "") 
      
      if (i < col_count) 
        latex <- str_c(latex, "&", sep = " ") 
      else 
        latex <- str_c(latex, "\\\\\n", sep = " ")
    }
  } 
  else
  {
    latex <- str_c(latex, "\\textbf{Estatística} & \\textbf{Valor}
        \\\\\n", sep = "")
  }

  latex <- str_c(latex, "\t\t\\midrule\n", sep = "") 
  if (col_count > 2) 
    starting_number <- 2 
  else 
    starting_number <- 1
  
  for (i in seq(starting_number, row_count))
  {
    latex <- str_c(latex, "\t\t", str_flatten(t(data[i,]), collapse = 
        " & "), " \\\\\n")
  }
  latex <- str_c(latex, "\t\\bottomrule
\t\\end{tabular}
\t\\label{", label, "}
\t\\end{adjustbox}
\\end{quadro}", sep = "")
  
  writeLines(latex)
}
```

##Introdução

O projeto a seguir pode-se tratar de um tema um tanto quanto comico e... infantil. Entretanto, o nosso objetivo aqui é muito claro. A realização de análises e gráficos a respeito do tema, nos permitirá chegar a diversas inferencias e, fundamentar com dados a "chave do sucesso", que, consequentemente, facilitará a melhora nos resultados posteriores da empresa que nos contratou.
O nosso banco de dados está baseado nas características e acontecimentos de toda a série "Scooby Doo"
Já o software que utilizaremos para realizar as análises e gráficos é o RStudio, ferramenta muito utilizada por estatísticos pois ela é eficiente para a análise de dados.

###Análise 1

```{r}
anos <- substr(banco_final$date_aired, 1, 4)
banco_final1 <- subset(banco_final, select = -date_aired)
banco_final2 <- cbind(banco_final1, anos)
```

```{r}
banco_final2 <- banco_final2 %>%
  mutate(anos = as.numeric(anos), 
         decadas = case_when(
    anos == 1969 ~ "1960",
    anos >= 1970 & anos <= 1979 ~ "1970",
    anos >= 1980 & anos <= 1989 ~ "1980",
    anos >= 1990 & anos <= 1999 ~ "1990",
    anos >= 2000 & anos <= 2009 ~ "2000",
    anos >= 2010 & anos <= 2019 ~ "2010",
    anos >= 2020 & anos <= 2021 ~ "2020",
    TRUE ~ NA_character_
    ))
banco_final2 <- mutate(banco_final2, Formato = case_when(
    format %>% str_detect("Movie") ~ "Filme", 
    format %>% str_detect("CrossOver") ~ "CrossOver", 
    format %>% str_detect("Serie") ~ "Série"))
banco_final2_na_decada <- banco_final2[!is.na(banco_final2$decadas), ]
```

```{r}
freq_format_decadas <- banco_final2_na_decada %>% 
  group_by(decadas, Formato) %>% 
  summarise(frequencia = n()) %>% 
  ungroup()
grafico1 <- ggplot(freq_format_decadas) + 
  aes(x = decadas, y = frequencia, group = Formato, colour = Formato) + 
  geom_line(size = 1) + 
  geom_point(size = 2) + 
  labs(x = "Décadas", y = "Frequência") + 
  theme_estat()
ggsave("series_grupo_analise1.pdf", width = 158, height = 93, units = "mm")
grafico1
```

###Análise 2

```{r}
banco_final2_1 <- banco_final %>% 
  filter(season %in% c(1, 2, 3, 4))

banco_final2_1 <- mutate(banco_final2_1, season = case_when(
    season %>% str_detect("1") ~ "1ª", 
    season %>% str_detect("2") ~ "2ª", 
    season %>% str_detect("3") ~ "3ª",
    season %>% str_detect("4") ~ "4ª"))

ggplot(banco_final2_1) + 
  aes(x = season, y = imdb) + 
  geom_boxplot(fill = c("#A11D21"), width = 0.5) + 
  stat_summary(
    fun = "mean", geom = "point", shape = 23, size = 3, fill = "white"
    ) + 
  labs(x = "Temporada", y = "Classificação IMDB") + 
  theme_estat()
ggsave("boxplot_analise2.pdf", width = 158, height = 93, units = "mm")

banco_final2_1 %>% 
  group_by(season) %>% 
  print_quadro_resumo(var_name = imdb)
```

###Análise 3

```{r}
banco_final_na_trap_first <- banco_final[!is.na(banco_final$trap_work_first), ]
terrenos_frequentes <- names(sort(table(banco_final_na_trap_first$setting_terrain), decreasing = TRUE))[1:3]
print(terrenos_frequentes)
```

```{r}
df_terrenos_frequentes <- subset(banco_final_na_trap_first, setting_terrain %in% terrenos_frequentes)
df_terrenos_frequentes <- mutate(df_terrenos_frequentes, setting_terrain = case_when(
    setting_terrain %>% str_detect("Urban") ~ "Urbano", 
    setting_terrain %>% str_detect("Forest") ~ "Floresta",
    setting_terrain %>% str_detect("Rural") ~ "Rural"))
df_terrenos_frequentes <- mutate(df_terrenos_frequentes, trap_work_first = case_when(
    trap_work_first %>% str_detect("TRUE") ~ "Verdadeiro", 
    trap_work_first %>% str_detect("FALSE") ~ "Falso"))
df_frequencias <- df_terrenos_frequentes %>%
  group_by(setting_terrain, trap_work_first) %>%
  summarise(freq = n()) %>%
  ungroup() %>%
  group_by(setting_terrain) %>%
  mutate(freq_relativa = round(freq / sum(freq) * 100, 1))
porcentagens <- str_replace(paste0(df_frequencias$freq_relativa, "%"), "\\.", ",")
legendas <- str_squish(paste0(df_frequencias$freq, " (", porcentagens, ")"))
grafico3 <- ggplot(df_frequencias) +
  aes(x = setting_terrain, y = freq, fill = trap_work_first, label = legendas) + 
  geom_col(position = position_dodge(preserve = "single")) + 
  geom_text(position = position_dodge(width = 0.9), vjust = -0.5, hjust = 0.5, size = 3) + 
  labs(x = "Terreno", y = "Frequência", fill = "A armadilha ativou de primeira") +
  theme_estat()
ggsave("colunas_bi_analise3.pdf", width = 158, height = 93, units = "mm")
grafico3
```

###Análise 4

```{r}
grafico4 <- ggplot(banco_final) + 
  aes(x = imdb, y = engagement) + 
  geom_point(colour = "#A11D21", size = 3, alpha = 0.55) + 
  labs(
    x = "Notas IMDB", 
    y = "Engajamento"
  ) + 
  theme_estat()
ggsave("disp_uni_analise4.pdf", width = 158, height = 93, units = "mm")
grafico4

coef_correlacao_pearson_analise4 <- cor(banco_final$engagement, banco_final$imdb, method = "pearson")
print(coef_correlacao_pearson_analise4)

banco_final %>% 
  print_quadro_resumo(var_name = "imdb")
banco_final %>% 
  print_quadro_resumo(var_name = "engagement")
```

###Análise 5

```{r}
fred_data <- banco_final %>% 
  filter(caught_fred == TRUE) %>% 
  mutate(responsavel_captura = "Fred")

daphnie_data <- banco_final %>% 
  filter(caught_daphnie == TRUE) %>% 
  mutate(responsavel_captura = "Daphnie")

velma_data <- banco_final %>% 
  filter(caught_velma == TRUE) %>% 
  mutate(responsavel_captura = "Velma")

salsicha_data <- banco_final %>% 
  filter(caught_shaggy == TRUE) %>% 
  mutate(responsavel_captura = "Salsicha")

scooby_data <- banco_final %>% 
  filter(caught_scooby == TRUE) %>% 
  mutate(responsavel_captura = "Scooby")

outro_data <- banco_final %>% 
  filter(caught_other == TRUE) %>% 
  mutate(responsavel_captura = "Outro")

nao_capturado_data <- banco_final %>% 
  filter(caught_not == TRUE) %>% 
  mutate(responsavel_captura = "Nenhum")

banco_final5 <- bind_rows(fred_data, daphnie_data, velma_data, salsicha_data, scooby_data, outro_data, nao_capturado_data)

grafico5 <- ggplot(banco_final5) + 
  aes(x = reorder(responsavel_captura, engagement, FUN = median), y = engagement) + 
  geom_boxplot(fill = c("#A11D21"), width = 0.5) + 
  stat_summary(
    fun = "mean", geom = "point", shape = 23, size = 3, fill = "white"
  ) + 
  labs(x = "Responsável pela Captura", y = "Engajamento") + 
  theme_estat()
ggsave("box_bi_analise5.pdf", width = 158, height = 93, units = "mm")
grafico5

banco_final5 %>% 
  group_by(responsavel_captura) %>% 
  print_quadro_resumo(var_name = engagement)
```
