---
title: "Projeto Fantasma - PS ESTAT 2024.1"
author: "Pedro Oliveros Santarem_232014861"
date: "2024-04-27"
output: html_document
---

```{r}
if (!require("pacman")) install.packages("pacman", dependencies = TRUE)
pacman::p_load("tidyverse")
library(tidyverse)
library(dplyr)
library(stringr)
library(lubridate)
library(readr)
```

```{r}
estat_colors <- c(
"#A11D21", "#003366", "#CC9900",
"#663333", "#FF6600", "#CC9966",
"#999966", "#006606", "#008091",
"#041835", "#666666" )

theme_estat <- function(...) {
  theme <- ggplot2::theme_bw() + 
    ggplot2::theme(
      axis.title.y = ggplot2::element_text(colour = "black", size = 12), 
      axis.title.x = ggplot2::element_text(colour = "black", size = 12), 
      axis.text = ggplot2::element_text(colour = "black", size = 9.5)
        , 
      panel.border = ggplot2::element_blank(), 
      axis.line = ggplot2::element_line(colour = "black"), 
      legend.position = "top", 
      ...
    )
  
return(
  list(
    theme, 
    scale_fill_manual(values = estat_colors), 
    scale_colour_manual(values = estat_colors)
  ))
}
```

##Introdução

O projeto a seguir pode-se tratar de um tema um tanto quanto comico e... infantil. Entretanto, o nosso objetivo aqui é muito claro. A realização de análises e gráficos a respeito do tema, nos permitirá chegar a diversas inferencias e, fundamentar com dados a "chave do sucesso", que, consequentemente, facilitará a melhora nos resultados posteriores da empresa que nos contratou.
O nosso banco de dados está baseado nas características e acontecimentos de toda a série "Scooby Doo"
Já o software que utilizaremos para realizar as análises e gráficos é o RStudio, ferramenta muito utilizada por estatísticos pois ela é eficiente para a análise de dados.

###Análise 1

```{r}
anos <- substr(banco_final$date_aired, 1, 4)
banco_final1 <- subset(banco_final, select = -date_aired)
banco_final2 <- cbind(banco_final1, anos)
```

```{r}
banco_final2 <- banco_final2 %>%
  mutate(anos = as.numeric(anos), 
         decadas = case_when(
    anos >= 1971 & anos <= 1980 ~ "Década 70",
    anos >= 1981 & anos <= 1990 ~ "Década 80",
    anos >= 1991 & anos <= 2000 ~ "Década 90",
    anos >= 2001 & anos <= 2010 ~ "Década 00",
    anos >= 2011 & anos <= 2020 ~ "Década 10",
    TRUE ~ NA_character_
    ))
banco_final2_na_decada <- banco_final2[!is.na(banco_final2$decadas), ]
```

```{r}
grafico1 <- ggplot(banco_final2_na_decada, aes(x = decadas)) + 
  geom_bar(aes(fill = format), position = "dodge" ) + 
  labs(x = "Década", y = "Frequência") + 
  theme_estat()
ggsave("grafico_de_barras_analise1.pdf", width = 158, height = 93, units = "mm")
grafico1
```

###Análise 2

```{r}
banco_final2_1 <- banco_final %>% 
  filter(season %in% c(1, 2, 3, 4))

ggplot(banco_final2_1) + 
  aes(x = season, y = imdb) + 
  geom_boxplot(fill = c("#A11D21"), width = 0.5) + 
  stat_summary(
    fun = "mean", geom = "point", shape = 23, size = 3, fill = "white"
    ) + 
  labs(x = "Temporada", y = "Classificação IMDB") + 
  theme_estat()
ggsave("boxplot_analise2.pdf", width = 158, height = 93, units = "mm")
```

###Análise 3

```{r}
banco_final_na_trap_first <- banco_final[!is.na(banco_final$trap_work_first), ]
terrenos_frequentes <- names(sort(table(banco_final_na_trap_first$setting_terrain), decreasing = TRUE))[1:3]
print(terrenos_frequentes)
```

```{r}
df_terrenos_frequentes <- subset(banco_final_na_trap_first, setting_terrain %in% terrenos_frequentes)
df_terrenos_frequentes <- mutate(df_terrenos_frequentes, setting_terrain = case_when(
    setting_terrain %>% str_detect("Urban") ~ "Urbano", 
    setting_terrain %>% str_detect("Forest") ~ "Floresta",
    setting_terrain %>% str_detect("Rural") ~ "Rural"))
df_terrenos_frequentes <- mutate(df_terrenos_frequentes, trap_work_first = case_when(
    trap_work_first %>% str_detect("TRUE") ~ "Verdadeiro", 
    trap_work_first %>% str_detect("FALSE") ~ "Falso"))
grafico3 <- ggplot(df_terrenos_frequentes, aes(x = setting_terrain)) + 
  geom_bar(aes(fill = trap_work_first), position = "fill") + 
  labs(title = "Gráfico de colunas da primeira ativação das armadilhas pelo Terreno", x = "Terreno", y = "Frequência relativa", fill = "Primeira ativação da Armadilha") + 
  theme_estat()
ggsave("colunas-uni-freq-rel.pdf", width = 158, height = 93, units = "mm")
grafico3
```

###Análise 4

```{r}
grafico4 <- ggplot(banco_final) + 
  aes(x = imdb, y = engagement) + 
  geom_point(colour = "#A11D21", size = 3) + 
  labs(
    x = "Notas IMDB", 
    y = "Engajamento"
  ) + 
  theme_estat()
ggsave("disp_uni.pdf", width = 158, height = 93, units = "mm")
grafico4
```

###Análise 5

```{r}
banco_final4 <- banco_final %>%
  mutate(responsavel_captura = case_when(
    caught_fred == TRUE ~ "Fred",
    caught_daphnie == TRUE ~ "Daphnie",
    caught_velma == TRUE ~ "Velma",
    caught_shaggy == TRUE ~ "Salsicha",
    captured_scooby == TRUE ~ "Scooby",
    caught_other == TRUE ~ "Outro personagem",
    caught_not == TRUE ~ "Vilão não capturado", 
    TRUE ~ NA_character_
  ))
banco_final4_na_captura <- banco_final4[!is.na(banco_final4$responsavel_captura), ]

grafico5 <- ggplot(banco_final4_na_captura) + 
  aes(x = reorder(responsavel_captura, engagement, FUN = median), y = engagement) + 
  geom_boxplot(fill = c("#A11D21"), width = 0.5) + 
  stat_summary(
    fun = "mean", geom = "point", shape = 23, size = 3, fill = "white"
  ) + 
  labs(x = "Responsável pela Captura", y = "Engajamento") + 
  theme_estat()
ggsave("box_bi.pdf", width = 158, height = 93, units = "mm")
grafico5
```